【裁判字號】    97,勞訴,47
【裁判日期】    970901
【裁判案由】    給付工資 等
【裁判全文】
臺灣高雄地方法院民事裁定              97年度勞訴字第47號
聲  請  人  台新銀行股份有限公司
法定代理人  甲○○
訴訟代理人  柯淵波律師
相  對  人  乙○○
訴訟代理人  劉思龍律師
上當事人間請求給付工資等事件，聲請人聲請移轉管轄，本院裁
定如下：
    主    文
聲請駁回。
    理    由
一、聲請意旨略以相對人固以其係聲請人在高雄地區之員工，勞
    動契約有關勞務給付之履行地即在鈞院管轄區域內，且本件
    係有關聲請人應否給付工資及延長工時工資之爭議，故認鈞
    院於本件為有管轄權云云，惟聲請人之主營業所所在地係屬
    台灣台北地方法院管轄，而相對人於起訴時並未主張兩造間
    之僱傭契約中訂有債務履行地，且相對人於任職期間之大部
    分時間亦均係在台北工作，另聲請人對相對人請求給付工資
    等之有關薪資作業、人員考核任免等事務，皆係由位於台北
    市之人事部門統籌辦理，相對人既係對上開事項有所爭執，
    自應向爭執所在地之台灣台北地方法院起訴方為適法，為此
    爰依法聲請將本案移轉管轄予台灣台北地方法院等語。
二、按「因契約涉訟者，如經當事人定有債務履行地，得由該履
    行地之法院管轄」，民事訴訟法第12條定有明文，而此乃民
    事訴訟法關於因契約涉訟特別審判籍之規定，是項約定雖不
    以書面或明示為必要，即言詞或默示為之，亦非法所不許。
    本件聲請人固以其主事務所係設於台北市中山區○○○路○
    段44號之處，而兩造間之僱傭契約並無關於債務履行地之約
    定，依以原就被之原則，本件即應移轉於有管轄權之台灣台
    北地方法院審理云云，並據提出公司登記資料為證，惟相對
    人於民國80年12月1 日受聲請人雇用後，自88年10月1 日即
    經調派個金南區業務三組（在此前任逾催中心、信託部汽貸
    組之期間因無地區別而無法辨別於何處工作），嗣歷經高雄
    分行、稽核處、作服處南區作業管理組北高雄分行、分行作
    業管理部作業南區北高雄分行、南區苓雅分行及最終任職之
    分行營運事業處作業九區苓雅分行等處乙節，此有聲請人所
    提之人事基本資料表在卷可憑，是相對人於受雇後既已於高
    雄地區服務歷近8 年，且至遭解僱時止之數年均在高雄地區
    工作，以聲請人為銀行業，其對員工之薪資給付方式衡應以
    存入相對人所有在該行之帳戶為之，則以相對人之工作地點
    及轉帳領薪處均位在高雄市，足見兩造就相對人之勞務及報
    酬之勞動條件應有默示於高雄市之意思表示合致，於此自應
    有以高雄市為兩造間勞動契約債務履行地之合意，且由此債
    務履行地之本院管轄並無違反不便利法庭之原則，再斟酌勞
    工保護之法意及勞資爭議訴訟之就審便利性，應認相對人以
    特別審判籍之本院為管轄法院而提起本件訴訟，核應與前開
    規定相符，聲請人僅以其公司登記之營業所係設於台北市而
    請求將本件訴訟移轉管轄至台灣台北地方法院，依法自有未
    洽，其聲請自應予以駁回。
三、依民事訴訟法第95條、第78條，裁定如主文。
中    華    民    國    97    年    9     月    1    日
                        民事勞工法庭  法  官  黃宏欽
正本係照原本作成。
如對本裁定抗告須於裁定送達後15日內向本院提出抗告狀，並繳
納裁判費新台幣一
千元。
中    華    民    國    97    年    9     月    3    日
                                      書記官  陳心儀


司法院資訊處製作；財團法人民間司法改革基金會備份。
